【裁判字號】    92,交聲,183
【裁判日期】    920324
【裁判案由】    聲明異議
【裁判全文】
臺灣臺中地方法院交通事件裁定                    九十二年度交聲字第一八三號
    原處分機關  交通部公路總局台中區監理所
    異議人即
    受處分人    甲○○
右列受處分人因違反道路交通管理處罰條例案件，對於交通部公路總局台中區監理所
九十一年十二月三十一日所為之裁決（中監違字第裁六○─ＺＧ0000000號裁
決書），聲明異議，本院裁定如左：
    主  文
異議駁回。
    理  由
一、原處分機關略以：本案係國道公路警察局第七隊逕行舉發受處分人甲○○所有之
    車號ＱＸ─２６９０號自小客車，於九十一年九月三日十時十七分許，在國道三
    號南向二四一公里處，因「速限一○○公里時速一一六公里超速十六公里」違規
    ，受處分人未於應到案日期前提出申訴，該所遂於九十一年十二月三十一日以中
    監違字第裁六○─ＺＧ0000000號裁決書裁處至九十二年一月十一日前繳
    交罰鍰新台幣五千元整，並記違規點數一點，於法並無不合等語。
二、本件異議人即受處分人甲○○則以：異議人之車籍雖設於台中縣清水鎮○○○路
    二○○巷八三號，但因住所白天工作無人在家，致郵差先生所送之違規單無人接
    收，故請求撤銷原處分准予繳交最低額罰鍰云云。
三、按汽車行駛高速公路應依速限標誌指示。違反者，處罰鍰新台幣三千元以上、六
    千元以下罰鍰，並記違規點數一點。高速公路交通管制規則第五條、道路交通管
    理處罰條例第三十三條第一項及第六十三條第一項分別定有明文。次按，道路交
    通違規事件之舉發為書面行政處分，應送達於相對人始發生效力，按行政程序法
    第七十四條第二項、第三項規定，送達於無法送達住所或以補充送達、留置送達
    之方式為之者，由郵政機關為送達者，得將文書寄存於送達地之郵政機關，寄存
    機關自收受寄存文書之日起，應保存三個月。
四、經查：本件異議人即受處分人甲○○對於前揭舉發之違規事實固不否認，然稱因
    住所白天工作無人在家，致郵差先生所送之違規單無人接收舉發通知單云云，惟
    本件舉發道路交通管理事件通知單第ＺＧ0000000號逕行舉發違規單通知
    聯暨採證照片，經該舉發單位即內政部警政署國道公路警察局第七警察隊於九十
    一年九月二十一日以大宗掛號第４０４４３０號依法定地址掛號郵寄之方式寄送
    舉發通知單並無違誤，因無法送達退回原處，原舉發機關遂於依法辦理寄存送達
    並郵寄該車主車籍地址所轄郵局寄存送達，因超過行政程序法送達文書候領期限
    三個月，寄存逾期又經郵局退回，此有內政部警政署國道公路警察局第七警察隊
    九十二年一月二十八日以公警局交訴字第０９２０００００１７號函及隨函檢陳
    附之寄存送達送達證書及大宗掛號函件等影本各一份在卷可稽。則原舉發機關已
    為合法之送達程序，則異議人以其個人因素辯稱未收到舉發通知單而聲明異議自
    屬無據。從而，原處分機關據以援引上開規定，分別裁處罰鍰新臺幣五千元，並
    記違規點數一點，，並無不當。本件異議為無理由，應予駁回。
據上論斷，應依道路交通案件處理辦法第十九條，裁定如主文。
中      華      民      國    九十二    年      三      月    二十四    日
                                        臺灣臺中地方法院交通法庭
                                            法  官   許  金  樹
右正本證明與原本無異。
如不服本裁定應於送達後五日內向本院提出抗告狀。
                                            書記官
中      華      民      國    九十二    年   三    月   二十四        日


司法院資訊處製作；財團法人民間司法改革基金會備份。
